# 政府的落户奖励

提问人：羽 殇 醉月 mio 时间：2021-11-25 14:06:33
企业收到政府的落户奖励和搬迁补贴，全额计入其他收益。看了企业和政府签订的合同，说到 10 年内迁出或者抽走注册资本，需返还落户奖励和搬迁补贴。
请问：这种规定下收到的补贴可以全额计入本期损益吗？这种算不算日常经营活动的补贴，计入营业外收入还是其他收益？

回答人：chenyiwei
1 、可参考《中审众环研究 2020 》之“问题2-2-1（政府补助的确认时点）”。
2 、目前实务中一般还是计入其他收益，也就是实务中对“日常活动”的认定是从宽的。目前计入营业外收入的政府补助已很少见。